【裁判字號】    89,上易,1093
【裁判日期】    890331
【裁判案由】    竊盜
【裁判全文】
臺灣高等法院刑事判決                          八十九年度上易字第一九三號
    上  訴  人
    即  被  告  乙○○
右上訴人因竊盜案件，不服臺灣臺北地方法院八十八年度易字第二七六０號，中華民
國八十九年二月一日第一審判決（起訴案號：臺灣臺北地方法院檢察署八十八年度偵
字第一八一五三號）提起上訴，本院判決如左：
    主      文
原判決撤銷。
乙○○竊盜，累犯，處有期徒刑肆月。
    事      實
一、乙○○前因竊盜罪，於民國（下同）八十六年一月三十一日經臺灣臺北地方法院
    判處有期徒刑八月，於八十七年三月三日執行完畢，仍不知警惕，復意圖為自己
    不法之所有，於八十八年八月四日上午十時許，在台北市○○區○○路一段二二
    ０巷二號旻晴精品服飾店，趁店家未注意之際竊取店內女用服飾四件，共價為新
    台幣（下同）一千七百五十元，得手後，旋為店主甲○○發現報警而查獲。
二、案經臺北市政府警察局萬華分局報請臺灣臺北地方法院檢察署檢察官偵查起訴。
    理      由
一、訊據上訴人即被告乙○○坦承上開竊盜犯行，其雖於原審否認犯行，辯稱：「路
    過該處，發現地上掉有女用服飾四件，隨即拾起，剛拿在手上，老闆娘就跑出來
    ，說伊竊盜，實被冤枉」云云。惟查，依證人王晴雯於原審所證：「我看到時，
    四件衣服已在他手上，那四件衣服我是原吊在牆壁及擺在桌上，至於為何在他手
    上我不知道」等語（原審卷第六十頁），足見該四件衣服並非在地上，是被告所
    辨並非可採。而被告乙○○於警訊時亦供承：「徒手偷拿店門旁裝在箱子內之女
    用衣服，被老闆娘發現，：：因我缺錢，想偷拿衣服去賣」等語明確（偵查卷第
    五頁反面），再衡之其在前於八十五年十二月三十日在上址附近之康定路，亦有
    在騎樓竊取童裝店之七套童裝之情形（見卷附臺灣臺北地方法院八十六年度易字
    第六九四號判決），足徵其於偵查、原審中始改口稱未偷竊云云，應為事後卸責
    之詞，不足採信，其於本院調查時所為之自白與被害人指訴情節相同，復有贓物
    即女用服飾四件之相片一張與贓物認領保管收據一紙在卷可資佐證，事證明確，
    被告犯行堪以認定。
二、核被告乙○○所為，係犯刑法第三百二十條第一項之罪。查被告最近一次曾犯竊
    盜罪，經臺灣臺北地方法院判處有期徒刑八月，於八十七年三月三日執行完畢，
    其於五年以內再犯本件有期徒刑以上之罪，為累犯，應依刑法第四十七條規定加
    重其刑。
三、原審予以論罪科刑固非無見，惟查，科刑之判決書，須將認定之犯罪事實詳記於
    事實欄，然後於理由內逐一說明其憑以認定之證據，使事實與理由兩相一致，方
    為合法，倘事實欄已有敘及，而理由內加說明，是為理由不備，理由已加說明，
    而事實欄無此記載，則理由失其依據，均足構成撤銷之原因（最高法院五十四年
    度台上字第一九八０號判例）。原判決引用刑法第九十條第一項規定，於主文宣
    告「並於刑之執行完畢後，令入勞動場所，強制工作年」。但於事實欄與理由
    欄並未詳載刑法第九十條第一項規定之被告有犯罪之習慣或以犯罪為常業或因游
    蕩或懶惰成習而犯罪之事實與認定之證據，僅於理由欄載：「被告自七十八年以
    後，即陸續犯竊盜及侵佔之犯行，且均被判處有罪確定，達七次之多，有臺灣高
    等法院檢察署刑案紀錄簡覆表附卷可查，今又再犯，顯有犯罪之習慣」，且未敘
    明認定被告有犯罪習慣或以犯罪為常業或因游蕩或懶惰成習而犯罪之憑據，即逕
    為強制工作參年之宣告，依前開說明，容有未洽，是被告執此理由上訴，指摘原
    判決不當，尚非無據，則原判決既有可議，自應將原判決予以撤銷改判，爰審酌
    被告之品行、犯罪動機、目的、手段、所生之危害及犯罪後之態度等一切情狀，
    量處如有期徒刑肆月。末查，被告雖自七十八年以後，即陸續犯竊盜及侵佔之犯
    行，其最近一次係因竊取童裝七套於八十六年一月三十一日經臺灣臺北地方法院
    判處有期徒刑八月，在八十七年三月三日執行完畢，有該判決書及臺灣高等法院
    檢察署刑案紀錄簡覆表附卷可查，但該案與本案相距約一年半，尚難認其有犯罪
    之習慣或以犯罪為常業，附此敘明。
據上論斷，應依刑事訴訟法第三百六十九條第一項前段、第三百六十四條、第二百九
十九條第一項前段、刑法第三百二十條第一項、第四十七條、罰金罰鍰提高標準條例
第一條前段，判決如主文。
本案經檢察官王安明到庭執行職務。
中    華    民    國    八十九    年       三       月       三十一     日
                            臺灣高等法院刑事第七庭
                                審判長法  官  吳  啟  民
                                      法  官洪  曉  能
                                      法  官  施  俊  堯
右正本證明與原本無異。
不得上訴。
                                      書記官  顏  志  豪
中    華    民    國    八十九    年        四      月        五        日
附錄：本案論罪科刑法條全文
刑法第三百二十條第一項：
意圖為自己或第三人不法之所有，而竊取他人之動產者，為竊盜罪，處五年以下有期
徒刑、拘役或五百元以下罰金。


司法院資訊處製作；財團法人民間司法改革基金會備份。
